【裁判字號】    94,易,345
【裁判日期】    950821
【裁判案由】    詐欺
【裁判全文】
臺灣高雄地方法院刑事判決               94年度易字第345號
公  訴  人  臺灣高雄地方法院檢察署檢察官
被      告  壬○○
選任辯護人  蔡淑媛律師
            吳敏蕙律師
            陳意青律師
上列被告因背信案件，經檢察官提起公訴（94年度偵字第1442號
），本院判決如下：
    主  文
壬○○無罪。
    理  由
一、公訴意旨略以：被告壬○○自民國90年5 月間起（詳如附表
    所示之時間），在高雄市○○區○○街66號7 樓之3 住處及
    高雄市○○○路「卓越廣場」內之工作室，連續向附表所示
    之被害人表示可以代渠等操作外匯保證金交易，並約定停損
    點為存入金額之百分之20，使附表所示之被害人分別與之簽
    訂「外匯操作買賣委託合約書」（下簡稱買賣委託合約書）
    ，受任於附表所示之被害人等代為操作外匯，係為他人處理
    事務之人。而附表所示之被害人則先後在附表所示銀行開設
    外匯保證金專戶，供壬○○操作外匯買賣之用，且分別與該
    等銀行簽訂「外匯保證金交易第三方授權書」，約定每進行
    一次外匯操作，即自各該被害人帳戶內提撥交易金額萬分之
    6 之手續費至被告壬○○所申設之中國信託商業銀行股份有
    限公司（下簡稱中國信託銀行）香港分行帳戶（帳號000000
    00US）內，作為代客操作之手續費。復於附表所示時間，連
    續向附表所示被害人等保證每年獲利可達附表所示之百分比
    ，使附表所示之被害人等分別與之簽訂「外匯操作負責獲利
    保證書」（下簡稱獲利保證合約書），繼續委由壬○○代為
    操作。詎被告壬○○竟意圖為自己不法利益，為圖藉由頻繁
    之操作賺取手續費之利益，非但未依約於操作損失達百分之
    20 時 即行停損，而違背其任務繼續操作，使附表所示被害
    人所受損失不斷擴大，復於附表所示被害人因開戶銀行寄發
    之交易明細表中之「淨值」欄已呈現虧損而質疑其操作績效
    時，謊稱獲利與否係以「帳面餘額」而非「淨值」為據，且
    初期時，尚按月給付附表所示每月應付之獲利保證金，致附
    表所示被害人等誤信而未能及時察覺。嗣因壬○○未再給付
    獲利保證金，附表所示被害人等發覺有異，經分別向附表所
    開戶銀行查詢，得悉渠等存入上開銀行之外匯操作保證金所
    剩無幾，或已遭銀行斷頭，至生損害於附表所示之被害人。
    因認被告壬○○涉有刑法第342 條第1 項背信罪嫌。
二、證據能力：
(一)、按被告以外之人（包括證人、鑑定人、告訴人、被害人及共
    同被告等）於偵查中向檢察官所為陳述，除顯有不可信之情
    況者外，得為證據，刑事訴訟法第159 條之1 第2 項定有明
    文。本件證人即被害人戊○○、子○○、寅○○、己○○、
    甲○○、庚○○、丑○○及癸○○於檢察官偵查中所為之陳
    述，被告及辯護人同意作為證據，是應認其於偵查中之陳述
    均具有證據能力。
(二)、按被告以外之人於審判外之陳述雖不符刑事訴訟法第159 條
    之1 至之4 等4 條之規定，而經當事人於審判程序同意作為
    證據，法院審酌該言詞陳述或書面陳述作成時之情況，認為
    適當者，亦得為證據，同法第159 條之5 第1 項定有明文。
    立法意旨在於傳聞證據未經當事人之反對詰問予以核實，原
    則上先予排除。惟若當事人已放棄反對詰問權，於審判程序
    中表明同意該等傳聞證據可作為證據，基於尊重當事人對傳
    聞證據之處分權，及證據資料愈豐富，愈有助於真實發見之
    理念，且強化言詞辯論主義，使訴訟程序得以順暢進行，上
    開傳聞證據亦均具有證據能力。本件證人即被害人戊○○、
    子○○、寅○○、己○○、甲○○、庚○○、癸○○及乙○○（即被害人丁○○《已歿》之夫）固均曾於警詢中為陳述
    ，其性質雖屬傳聞證據，且無符合同法第159 條之1 至之4
    等前4 條之情形，其等所為之上開警詢筆錄內容，業經被告
    、辯護人及檢察官於審判程序同意作為證據，依上開規定，
    是其於警詢中之證言應具有證據能力。
三、按犯罪事實應依證據認定之，無證據不得推定其犯罪事實。
    再不能證明被告犯罪者，應諭知無罪之判決。刑事訴訟法第
    154 條、第301 條第1 項分別定有明文。又事實之認定，應
    憑證據，如未能發現相當證據，或證據不足以證明，自不能
    以推測或擬制之方法，為裁判基礎。另按認定犯罪事實，所
    憑之證據，雖不以直接證據為限，間接證據亦包括在內，然
    無論直接或間接證據，其為訴訟上之證明，須於通常一般之
    人均不致於有所懷疑，而得確信其為真實之程度者，始得據
    之為有罪之認定，倘其證明尚未達此一程度，而有合理懷疑
    之存在時，即無從為有罪之認定。再者，被害人所述被害情
    形如無瑕疵可指，而就其他方面調查又與事實相符，其供述
    始足據為判決之基礎。而刑法第342 條第1 項背信罪，係以
    為他人處理事務，意圖為自己或第三人不法之利益，或損害
    本人之利益，而為違背其任務之行為，致生損害於本人之財
    產或其他利益，為其構成要件。若無為自己第三人不法利益
    ，或損害本人利益之意圖時，即與背信罪之構成要件不相當
    ，合先敘明。
四、本件公訴意旨認被告壬○○涉犯刑法第342 條第1 項之背信
    罪嫌，無非以被害人之指訴及所簽定之買賣委託合約書、獲
    利保證合約書、外匯操作保證金帳戶交易明細表、被告中國
    信託商業銀行香港分行交易明細表等為其論據。訊據被告固
    不否認有於上揭時、地為被害人操作期貨而發生虧損之情事
    ，惟堅決否認有何公訴意旨所指之背信犯行，辯稱：外匯保
    證金買賣具有風險，是因經營失利才導致虧損，原本與被害
    人所約定百分之20之停損點，因操作空間太小，才會經被害
    人同意後再與被害人簽訂保證獲利合約書，不再設立停損點
    ，而改為按月給付被害人保證獲利，虧損時自己還有補貼，
    手續費只是管銷費用，如果操作獲利，自己所能獲得之利益
    遠遠操過手續費，不可能只是為了賺取手續費而持續下單操
    作等語。
五、經查：
(一)、附表所示之被害人陸續自90年5 月起，將如附表所示之金額
    匯款至如附表所示開戶銀行帳戶內，委託被告從事外匯買賣
    事宜，而被告確實有從事外匯買賣，事後虧損致所投資金額
    僅餘如附表所示之餘額，被告對此並不爭執，且經證人即被
    害人戊○○、子○○、寅○○、己○○、甲○○、庚○○、
    癸○○及乙○○（即被害人丁○○《已歿》之夫）於警詢中
    ，被害人戊○○、子○○、寅○○、己○○、甲○○、庚○○、丑○○及癸○○於偵查中，及被害人戊○○、子○○、
    寅○○、己○○、甲○○、庚○○、丑○○、癸○○及卯○○於本院審理中證述在卷，並有買賣委託契約書（見本院卷
    第131-132 頁）、獲利保證合約書（見本院卷第133-142 頁
    ）、外匯保證金交易第三方中英文授權書（見91年度發查字
    第6475號偵查卷第15-18 頁）、外匯操作保證金帳戶交易明
    細表（見91年度發查字第6475號偵查卷第11頁、91年度發查
    字第6908號偵查卷第9-10頁、91年度發查字第7460號偵查卷
    第17-245頁92年度發查字第3267號偵查卷第37-57 頁、92年
    度發查字第1071號卷第6-7 頁）及開戶銀行明細匯入匯出申
    請書（91年度發查字第6908號卷第6-8 頁、92年度發查字第
    3267號卷第9-13頁）可參，是被告受附表所示被害人之託從
    事外匯買賣，且操作買賣外匯之結果，因虧損而造成被害人
    之損害，固堪認定。然所謂「外匯保證金交易」，係指一方
    於客戶與其簽約並繳付外幣保證金後，得隨時應客戶之請求
    ，於保證金之數倍範圍內以自己之名義為客戶之計算，在外
    匯市場從事不同幣別間之即期或遠期買賣交易。此項交易不
    須實際交割，一般都在當日或到期日前反方向交易軋平而僅
    結算買賣差價。而各種貨幣之價值取決於國際經濟之相對安
    定性、經濟成長之相對性、失業率高低之比較性等複雜因素
    ，單日內之漲跌幅度甚大，雖具高獲利特性，但亦具高度風
    險性，操作外匯保證金交易賠本者，實有多聞，是不得僅憑
    客戶投資虧損之結果，即遽認被告有何背信犯行，核先敘明
    。
(二)、本件被告與被害人所簽訂委託外匯操作買賣契約，其契約種
    類可分為2 種型式，其1 是買賣委託合約書，另1 則是獲利
    保證合約書。茲比較分析如下：
  1.依卷附「買賣委託合約書」第1 條就操作條件設定「甲方（
    存款人即委託人）之停損點為存入金額之百分之20。若遇有
    損失達百分之20時，乙方（受託人）應停止操作，待徵求甲
    方同意後，始可再行操作」，而停損點之認定，依本院依職
    權函詢中國信託銀行就此種買賣方式停損點之約定，認應以
    「淨值」（即將平倉金額《指已結束之交易》及未平倉《指
    未結束之交易》換算匯率之金額加總價差）為基準，而非帳
    面餘額，此有該銀行94年9 月29日中信銀金融交易作業中心
    字第94809620007 號函在卷可按，則受託下單操作外匯買賣
    時，在遇有計算淨值損失已達存入金額百分之20時，依約即
    應停止買賣，以保障委託人之投資資金保持在匯率換算差價
    後始終在一定金額內，提前停止買賣，以避免投資金額全部
    虧損殆盡，故若違反此一停損點約定仍繼續操作，自有可能
    構成背信之行為。而第2 、4 條則就計算盈虧規定為：「甲
    方存款滿1 年時，若仍虧損百分之10以上，則由乙方負責賠
    償其損失至百分之10，亦即甲方以年度計算最大損失為百分
    之10」、「顧問費計算方式如下：(1)甲方年獲利百分之20不
    計算顧問費；(2)甲方年獲利百分之20以上，百分之120 以內
    ，顧問費為獲利之百分之50；(3)甲方年獲利百分之120 以上
    ，顧問費為獲利之百分之70」，足見獲利之分配係以年度為
    期，且隨獲利成數之增加，其所分配之獲利亦有不同。
  2.至卷附「獲利保證合約書」第2 、3 條則記載：「乙方（保
    證人即受託人）保證期間每1 期1 年（獲利採月結）」、「
    甲方（存款人即委託人）存款帳戶每月結算均維持原存款金
    額，且按月領取保證獲利金額，帳面若有虧損，則由保證人
    補足（若高於保證獲利金額則歸保證人所有，不得異議）」
    等文字，且無停損點約定之內容，足見受託人需按月維持（
    保證）委託人之存款金額，並按月給付委託人固定金額之獲
    利即可，其餘獲利則均歸保證人所有，若有虧損，操作人願
    意「保證」補足，係著重在事後之保證，故縱使在虧損之情
    形下繼續操作，亦難認有何違反契約之義務。
  3.買賣委託合約書係以停損點約定作為限制操作範圍之風險控
    管，投資人獲利受市場交易結果而不同，甚且需自負虧損之
    責（即存款百分之10內之虧損），而獲利保證合約書則由操
    作人自負操作盈虧之市場風險，給付固定獲利金額予投資人
    ，並於事後始補足投資存款金額，則市場風險既轉嫁由操作
    人負擔，衡情自無停損點之約定限制操作作為風險控制，2
    種契約之內容、目的各有不同，故若操作者與客戶簽訂委託
    買賣合約書後又簽訂獲利保證合約書，已保障客戶按月領取
    固定獲利，自無再受停損點約定之必要，即獲利保證合約書
    之簽訂已達到變更原委託買賣合約書之契約內容，是認被告
    所辯：剛開始簽立委託買賣合約書，因交易過程波動很大，
    不是每次都有獲利，部分投資人希望有保障取得固定利潤，
    後來分析師的建議才又訂定獲利保證合約書，獲利保證合約
    書取代原來的買賣委託合約書效力等語，尚非不可採信。
(三)、而就被告個別與附表所示被害人簽訂契約之內容是否受百分
    之20停損點之約定，而有違背契約任務分述如下：
  1.被害人戊○○於本院陳稱：只有簽獲利保證合約書，沒有約
    定停損點，只有約定保證獲利等語；而卯○○則證稱：我比
    較保守，就只簽獲利保證合約書，不太清楚有百分之20計算
    淨值或帳面餘額計算之約定等語，足見被害人戊○○、卯○○僅有簽立獲利保證合約書，與被告間自始即無停損點之約
    定，而外匯投資之風險甚高，並無絕對獲利之情形，業如前
    述，自應由投資人自行承擔投資風險，而被告雖有依約補足
    被害人損失之責任，然此於操作失利情形下，事後未能補足
    損失，僅係單純債務不履行之問題，尚難認被告操作買賣之
    行為有何違背契約任務之背信犯行。
  2.至被害人子○○、己○○、甲○○、庚○○、丑○○及癸○○於本院審理中均證述係先簽訂買賣委託合約書，事後另行
    簽訂獲利保證合約書等語無訛，而獲利保證合約書與買賣委
    託合約書性質、目的不同，業據說明如上，應認獲利保證合
    約書之簽訂已取代買賣委託合約書之約定，而不再有停損點
    百分之20之約定，較為合理，復參以被害人子○○於本院審
    理中結證稱：簽買賣委託合約書時被告只有說有賺準備領錢
    ，並未告知計算盈虧之標準，是後來要將帳戶轉到中國信託
    ，被告才問我要不要簽立獲利保證合約書，每個月固定多少
    錢給我才簽的，並未約定停損點等語；被害人甲○○亦證述
    ：我發現淨值已經低於百分之20，才打電話問被告，被告叫
    我們去他家簽立獲利保證合約書，當時有同意被告繼續操作
    ，因為那時候已經虧了很多錢，想說讓他繼續操作看看，所
    以簽立獲利保證合約書時，停損百分之20約定應該不存在了
    等語，顯見被害人對於嗣後另簽訂獲利保證合約書，係用以
    取代原所簽訂之買賣委託合約效力，亦有相當認識，故被害
    人與被告簽訂獲利保證合約書後，已無百分之20停損點之約
    定，被告事後在依淨值計算損失達投資金額百分之20時仍繼
    續操作，已難認有違背契約約定之行為。
  3.再者，被害人寅○○雖於本院陳稱：「只有簽立買賣委託合
    約書，並沒有簽立獲利保證合約書」等語，然查依被害人寅
    ○○提出告訴時檢附之資料及被告所提出之資料均顯示，寅
    ○○確實有先後簽立買賣委託合約書及獲利保證合約書，且
    亦領有固定獲利，此有寅○○簽訂之買賣委託合約書、獲利
    保證合約書及匯款明細表可稽（見91年度發查字第7460號偵
    查卷第4 、10頁、92年度他字第293 號偵查卷第126-131 頁
    、本院卷第132 、141 頁），是被害人寅○○所指並未簽訂
    獲利保證買賣委託合約書，故停損點之約定仍然存在等語，
    即與事實不符，尚難採信，從而被告就寅○○部分亦因事後
    簽立獲利保證合約書，而無停損點之約定，被告就此部分，
    亦無違背契約約定之行為。
  4.另被害人丁○○之部分，因丁○○已於92年4 月15日過世，
    無法到庭陳述，業據其夫乙○○於警詢陳述明確，乙○○並
    於本院陳稱：都是丁○○在處理，不清楚有無簽立獲利保證
    合約書等語，然而被告有給付丁○○固定獲利，此有銀行存
    摺明細影本2 份及匯款明細在卷可佐（見高市警苓分刑字第
    0920004978號警卷第3-8 頁、92年度發查字第1071號偵查卷
    第5-7 頁），是被告雖僅能提出丁○○所簽訂之買賣委託合
    約書，而無法提出獲利保證合約書，惟丁○○既有領取固定
    獲利，應推認丁○○有同意被告繼續操作，並以獲利保證合
    約書代替原買賣委託合約書之事，而亦難認被告此部分有何
    違背契約任務之犯行。
  5.況卷附帳戶交易明細表，係客戶下單後中國信託銀行就各筆
    交易所提交予客戶查核之交易憑證，記載每筆交易之單位（
    國際貨幣）、口數、買賣之點數、盈虧之金額等資料，客戶
    收到該交易紀錄單，即可與下單買賣之內容加以核對，客戶
    可知道下單買賣之結果，無可造假，足見被害人等自可由銀
    行寄送之交易明細表得知盈虧之結果，自毋待被告通知。而
    被害人己○○於本院審理中復證稱：是甲○○介紹的，他拿
    停損約定來時，我們想最多就是虧百分之20，所以簽約，後
    來甲○○說起起伏伏的，不如拿固定獲利，所以才簽立獲利
    保證合約書等語；被害人庚○○則稱：要簽獲利保證合約書
    時很猶豫，看要終止或要繼續投資，因為有獲利保證，想要
    減少損失，才又簽獲利保證合約書等語；被害人丑○○證述
    ：因為被告操作時獲利不平穩，有時賺有時賠，因為不太清
    楚交易方式，所以要求固定獲利就簽約等語；被害人癸○○
    證述：收到銀行的帳單我都會仔細看，知道是看淨值，後來
    虧損時，被告說有保證獲利的合約，當時虧損還沒有超過百
    分之20，我認為保守一點，就簽保證獲利合約書，而被告後
    來說改到玉山銀行操作，會做起來，我們想也沒有剩下多少
    錢就繼續給他操作等語，足見被害人雖明知操作結果有虧損
    ，卻仍同意被告繼續操作，並簽定獲利保證合約書，且確於
    初期依約獲得如附表所示之保證獲利金額（即利得），且由
    被告補足存款金額（即補金），被害人等對此亦不否認，且
    有存入憑單及匯款明細表在卷可按（見92年度他字第29 3
    號偵查卷第96-166頁），是被告嗣後因投資失利，無法再依
    契約給付固定獲利，亦難認被告有何違背契約任務之犯行可
    言。
(四)、被告受託代為操作外匯保證金交易，每一筆交易，即可自被
    害人帳戶提撥交易金額萬分之6 作為手續費，此有被害人向
    銀行開設外匯保證金專戶所簽訂「外匯保證金交易第三方授
    權書」在卷可稽，該約定雖以英文書寫，然而既係合約內容
    一部分，被害人當無諉為不知之理，且該合約係被害人與銀
    行間所簽定之合約，而銀行於開戶後，第1 筆交易進行前亦
    會將此約定內容打電話告知被害人，當無造假疑慮，此亦據
    被害人甲○○、庚○○、癸○○於本院審理中均證述銀行有
    打電話告知等語屬實，況被害人己○○亦明確證述被告確實
    有告知收受手續費等語，足見被告並無隱瞞收受手續費之情
    形。而從事外匯保證金交易，僱用專業分析師透過軟硬體設
    備向外國銀行或經紀商下單，需花費相當之人事、管銷等費
    用，此亦與常情無違，且有被告所提出交易統計表在卷可佐
    ，是收取手續費之約定並無何不當可言。而被告收取之每一
    筆手續費，除應支付之必要管銷費用外，尚有退佣予部分介
    紹客戶之人，其中包括退佣給被害人甲○○，此亦據甲○○
    於本院審理中證述屬實，足見被告實際能自單筆手續費獲得
    之金額有限。又依前開獲利保證書第3 條約定可知，被告受
    託代客操作之結果，若有獲利，僅需給付固定金額予客戶，
    超過固定金額之獲利，全數歸被告所有，則以外匯保證金交
    易係以保證金數倍範圍進行交易，倘有獲利，獲利金額應相
    當可觀，是認被告簽約之目的即是從實際交易獲得利得，衡
    情無故意將客戶所投入之金錢虧損殆盡，致自己無法繼續操
    作以牟交易獲利，而故意損害客戶之財產或利益之必要，反
    而若能持續操作，始得互蒙其利，豈有故意使客戶虧損而從
    事交易之理。況外匯交易係不同國家幣別之交易，在交易市
    場上並無集中之交易所，而各種貨幣價值因國際因素複雜，
    為掌握漲跌，而需及時買入、賣出，業如前述，是單日內進
    行多筆交易，自屬交易常態，而本院依職權將被告交易紀錄
    檢送中國信託銀行函詢結果，亦認尚無被害人等所述操作過
    於頻繁之情形，有前述函覆在卷可參。復參以中國信託銀行
    會按時寄交被害人帳戶交易明細表，業如前述，則被害人就
    手續費扣取之情形，早已知悉，而未就此向被告即時提出異
    議或終止契約之要求，其事後因虧損始質疑手續費收取不當
    ，而認被告係以頻繁交易圖得手續費之不法利益等語，自無
    可採。
(五)、綜上所述，公訴人所提之證據尚不足以證明被告有何違背任
    務之行為，或有為自己或第三人不法利益及損害本人利益意
    圖。再者，90年（西元2001年）9 月11日，美國發生恐怖攻
    擊事件，造成國際緊張局勢，此為公眾周知之事，從事外匯
    買賣自容易受到衝擊失利而造成虧損，復參以被害人子○○
    、寅○○、己○○、甲○○、庚○○、丑○○、癸○○等人
    與被告因虧損後所簽訂獲利保證書之時間約為90年10月、11
    月及91年前半年，有前述獲利保證合約書在卷可按，是被告
    辯稱係因國際市場影響，操作外匯交易失利造成虧損等語，
    堪予採信，而難以背信之罪責相繩，此外，本院復查無其他
    證據證明被告確有公訴人所指之背信犯行，揆諸首揭說明，
    既無積極證據足認被告有何背信行為，不能證明被告犯罪，
    依法應為無罪判決之諭知。
六、另併辦意旨（94年度偵字第2389號）略以：被告與丙○○簽
    訂委託合約書及獲利保證合約書，受託代為操作外匯保證金
    交易，而意圖為自己不法利益，為圖藉由頻繁之操作賺取手
    續費之利益，而未依約於操作損失達百分之20即行停損，而
    違背其任務繼續操作，致丙○○所投資金額美金（下同）90
    ,000 元 ，僅剩188.9 元，受有89811.1 元之損害，而認被
    告涉犯背信罪嫌等語。查本案被告被訴背信部分，業經本院
    判決無罪，業如前述，是上開移送併辦部分，本院自無從併
    予審理，爰檢還該卷證由檢察官另行依法辦理。至於公訴人
    於本院審理中雖主張被告另涉犯期貨交易法第112 條第5 款
    之罪等語，惟查，依起訴書所記載之犯罪事實，僅係就被告
    為圖得交易手續費，而藉由頻繁之操作賺取手續費，而造成
    附表所示之被害人受有損害等情，其起訴之範圍僅係背信而
    已，就被告有另違反期貨交易法部分並不在起訴範圍內，而
    本院審理後既認被告被訴背信部分，不能證明其犯罪，是被
    告是否另涉犯違反期貨交易法罪嫌，宜由公訴人另行依法偵
    查，附此敘明。
據上論斷，應依刑事訴訟法第301 條第1 項，判決如主文。
本案經檢察官王百玄到庭執行職務。
中    華    民    國    95    年    8     月    21    日
                  刑事第十五庭  審判長法  官   唐照明
                                      法  官   呂憲雄
                                      法  官   陳筱蓉
以上正本證明與原本無異。
如不服本判決，應於收受送達後10日內向本院提出上訴書狀。
中    華    民    國    95    年    8     月    21    日
                                      書記官   林麗文
附表：（以下金額均為美元）
┌──┬───┬────┬─────┬────┬─────┬───────┬───────┐
│編號│被害人│開戶銀行│ 投資金額 │帳戶餘額│ 虧損金額 │契約簽訂情形  │領取保證獲利情│
│    │      │        │          │        │          │              │形            │
├──┼───┼────┼─────┼────┼─────┼───────┼───────┤
│1   │戊○○│中國信託│100,000元 │6,465元 │93,535元  │90年7 月簽訂獲│利得24,666元  │
│    │      │銀行香港│          │        │          │利保證合約書，│補金22,400元  │
│    │      │分行    │          │        │          │未設定停損點，│              │
│    │      │        │          │        │          │自行結束帳戶  │              │
├──┼───┼────┼─────┼────┼─────┼───────┼───────┤
│2   │子○○│香港匯業│60,000元  │1,841元 │58,159元  │90年5 月委託時│利得10,535元  │
│    │      │銀行，後│          │        │          │，口頭約定百分│（90年7 月開始│
│    │      │轉至中國│          │        │          │之20停損點，91│計算）        │
│    │      │信託銀行│          │        │          │年1 月簽訂獲利│              │
│    │      │香港分行│          │        │          │保證合約書（未│              │
│    │      │        │          │        │          │拿過買賣委託合│              │
│    │      │        │          │        │          │約書）        │              │
├──┼───┼────┼─────┼────┼─────┼───────┼───────┤
│3   │寅○○│中國信託│70,000元  │9,210元 │60,790元  │經辛○○介紹，│利得4,667元   │
│    │      │銀行香港│          │        │          │90年10月簽訂買│補金3,700元   │
│    │      │分行    │          │        │          │賣委託合約書，│（91年1 月開始│
│    │      │        │          │        │          │91年5 月簽訂獲│計算）        │
│    │      │        │          │        │          │利保證合約書（│              │
│    │      │        │          │        │          │收回買賣委託合│              │
│    │      │        │          │        │          │約書）        │              │
├──┼───┼────┼─────┼────┼─────┼───────┼───────┤
│4   │己○○│中國信託│60,000元  │5,257元 │54,743元  │經甲○○介紹，│利得9,700元   │
│    │      │銀行香港│          │        │          │90年8 月簽訂買│補金18,400元  │
│    │      │分行，92│          │        │          │賣委託合約書，│（90年9 月開始│
│    │      │年1 月間│          │        │          │91年1 月簽訂獲│計算）        │
│    │      │轉至玉山│          │        │          │利保證合約書  │              │
│    │      │銀行    │          │        │          │              │              │
├──┼───┼────┼─────┼────┼─────┼───────┼───────┤
│5   │甲○○│中國信託│230,000元 │99,277.5│130,722.42│90年9 月簽訂買│利得25,000元  │
│    │      │銀行香港│          │8元     │元        │賣委託合約書，│（91年1 月開始│
│    │      │分行    │          │        │          │90年11月1 日簽│計算）        │
│    │      │        │          │        │          │訂獲利保證合約│              │
│    │      │        │          │        │          │書（收回買賣委│              │
│    │      │        │          │        │          │託合約書）    │              │
├──┼───┼────┼─────┼────┼─────┼───────┼───────┤
│6   │庚○○│中國信託│80,000元  │32,807元│47,193元  │90年9 月簽訂買│利得11,734元  │
│    │      │銀行香港│          │        │          │賣委託合約書，│補金1,600元   │
│    │      │分行    │          │        │          │90年11月簽訂獲│（90年11月開始│
│    │      │        │          │        │          │利保證合約書  │計算）        │
├──┼───┼────┼─────┼────┼─────┼───────┼───────┤
│7   │丑○○│中國信託│80,000元  │43,764.3│36,235.68 │90年8 月簽訂買│利得10,190元  │
│    │      │銀行香港│          │2元     │元        │賣委託合約書，│補金500元     │
│    │      │分行    │          │        │          │90年11月簽訂獲│（90年11月開始│
│    │      │        │          │        │          │利保證合約書  │計算）        │
├──┼───┼────┼─────┼────┼─────┼───────┼───────┤
│8   │癸○○│中國信託│50,000元  │3,950.45│46,049.55 │90年9 月簽訂買│利得4,999元   │
│    │      │銀行香港│          │元      │元        │賣委託合約書，│補金2,400元   │
│    │      │分行，92│          │        │          │91年1 月簽訂獲│（91年1 月開始│
│    │      │年1 月間│          │        │          │利保證合約書（│計算）        │
│    │      │轉至玉山│          │        │          │收回買賣委託合│              │
│    │      │銀行    │          │        │          │約書）        │              │
├──┼───┼────┼─────┼────┼─────┼───────┼───────┤
│9   │丁○○│中國信託│60,000元  │900元   │59,100元  │90年8 月簽訂買│利得5,000元   │
│    │      │銀行香港│          │        │          │賣委託合約書  │（91年2 月開始│
│    │      │銀行    │          │        │          │              │計算）        │
├──┼───┼────┼─────┼────┼─────┼───────┼───────┤
│10  │卯○○│中國信託│320,000元 │164,995 │155,005元 │90年7 月簽訂獲│利得55,832元  │
│    │      │銀行香港│          │元      │          │利保證合約書，│補金62,500元  │
│    │      │分行    │          │        │          │未設停損點    │              │
└──┴───┴────┴─────┴────┴─────┴───────┴───────┘


司法院資訊處製作；財團法人民間司法改革基金會備份。
